臺灣桃園地方法院刑事判決
111年度原簡上字第30號
上  訴  人  臺灣桃園地方檢察署檢察官 
被      告  李榮俊


指定辯護人  本院公設辯護人 王暐凱
上列上訴人因被告傷害案件，不服本院於民國111年5月23日所為
111年度桃原簡字第73號第一審刑事簡易判決（聲請簡易判決處
刑書案號：111年度偵字第9863號），提起上訴，本院管轄之第
二審合議庭判決如下：
    主  文
上訴駁回。
    事實及理由
一、本案經本院合議庭審理結果，認原審簡易判決以被告李榮俊
    犯刑法第277條第1項之傷害罪，判處有期徒刑3月，如易科
    罰金，以新臺幣1,000元折算1日，認事用法及量刑均無不當
    ，應予維持，並引用原審簡易判決書記載之事實、證據及理
    由（如附件）。
二、上訴駁回理由：
㈠、檢察官上訴意旨略以：告訴人張仲豪所受傷害非輕，且被告
    迄今均未向告訴人致歉，亦未賠償告訴人所受損害，顯見被
    告毫無悔意，原審判決對被告之量刑顯然過輕等語。
㈡、按刑罰之量定，固屬法院自由裁量之職權行使，但仍應審酌
    刑法第57條所列各款事由及一切情狀，為酌量輕重之標準，
    並非漫無限制。在同一犯罪事實與情節，如別無其他加重或
    減輕之原因，下級審法院量定之刑，亦無過重或失輕之不當
    情形，則上級審法院對下級審法院之職權行使，原則上應予
    尊重，此有最高法院85年度台上字第2446號判決意旨可資參
    照。
㈢、經查，原審審酌被告僅因細故與告訴人發生口角，竟不思理
    性解決，反徒手毆傷告訴人發洩不滿，顯未能尊重他人身體
    、健康權益，情緒管理及自我克制能力均有所不足，輕易訴
    諸暴力，所為實不足取；兼衡其犯後雖尚知坦承犯行，但目
    前尚未與告訴人達成和解並賠償其損害；再酌以告訴人所受
    傷勢輕重，其犯罪之動機、目的、手段、素行，於警詢中自
    述高職肄業之教育程度、業工、家庭經濟狀況貧寒等一切情
    狀，就被告犯刑法第277條第1項之傷害罪，量處有期徒刑3
    月，如易科罰金，以新臺幣1,000元折算1日，係於法定範圍
    內為刑之量定，並未濫用量刑權限，亦無判決理由不備，或
    其他輕重失衡等量刑違法或失當之處。揆諸上開說明，本院
    對原審量刑之職權行使，自當予以尊重，尚難認其量刑有何
    違法或不當。從而，檢察官上訴指摘原審量刑過輕，為無理
    由，應予駁回。
三、被告經本院合法傳喚後，未遵期到庭應訊，此有本院送達證
    書、臺灣高等法院被告在監在押全國紀錄表、個人戶籍資料
    （完整姓名）查詢結果存卷可參，足見被告經合法傳喚，無
    正當之理由不到庭，依刑事訴訟法第455條之1第3項準用同
    法第371條之規定，爰不待其陳述逕行一造辯論判決，併予
    敘明。　　
據上論斷，應依刑事訴訟法第455條之1第1項、第3項、第368條
、第371條、第373條，判決如主文。
本案經檢察官楊挺宏聲請以簡易判決處刑，經檢察官吳佳美到庭
執行職務。
中　　華　　民　　國　　111 　年　　10　　月　　7 　　日
　　　　　    刑事第八庭  審判長法  官  許雅婷

                                 法  官  鄭朝光

                                法  官　郭書綺
以上正本證明與原本無異。
不得上訴。
　　　　　　　　　　　　　　  　書記官　蔡忠晏
中　　華　　民　　國　　111 　年　　10　　月　　11　　日
附件：
臺灣桃園地方法院刑事簡易判決
111年度桃原簡字第73號
聲  請  人  臺灣桃園地方檢察署檢察官
被　　　告　李榮俊　男　(民國00年0月00日生)
　　　　　　　　　　身分證統一編號：Z000000000號
　　　　　　　　　　住○○市○○區○○00○0號
上列被告因傷害案件，經檢察官聲請以簡易判決處刑（111年度
偵字第9863號），本院判決如下：
    主  文
李榮俊犯傷害罪，處有期徒刑參月，如易科罰金，以新臺幣壹仟
元折算壹日。
    事實及理由
一、本件犯罪事實及證據，均引用檢察官聲請簡易判決處刑書之
    記載（如附件）。
二、核被告李榮俊所為，係犯刑法第277條第1項之傷害罪。爰以
    行為人之責任為基礎，審酌被告僅因細故與告訴人張仲豪發
    生口角，竟不思理性解決，反徒手毆傷告訴人發洩不滿，顯
    未能尊重他人身體、健康權益，情緒管理及自我克制能力均
    有所不足，輕易訴諸暴力，所為實不足取；兼衡其犯後雖尚
    知坦承犯行，但目前尚未與告訴人達成和解並賠償其損害；
    再酌以告訴人所受傷勢輕重，其犯罪之動機、目的、手段、
    素行，於警詢中自述高職肄業之教育程度、業工、家庭經濟
    狀況貧寒等一切情狀，量處如主文所示之刑，並諭知易科罰
    金之折算標準。
三、依刑事訴訟法第449條第1項前段、第3項、第454條第2項，
    刑法第277條第1項、第41條第1項前段，刑法施行法第1條之
    1第1項，逕以簡易判決處刑如主文。
四、如不服本判決，得自收受送達之翌日起20日內向本院提出上
    訴狀，上訴於本院第二審合議庭（須附繕本）。
本案經檢察官楊挺宏聲請以簡易判決處刑。
中　　華　　民　　國　　111 　年　　5 　　月　　23　　日
                  刑事第一庭  法　官  林述亨
以上正本證明與原本無異。
如不服本判決，應於判決送達後20日內向本院提出上訴狀（應附
繕本）。
　　　　　　　　　　　　　　　書記官　黃甄智　　　　　　
中　　華　　民　　國　　111 　年　　5 　　月　　24　　日
附錄本案所犯法條全文
中華民國刑法第277條
傷害人之身體或健康者，處 5 年以下有期徒刑、拘役或 50 萬
元以下罰金。
犯前項之罪，因而致人於死者，處無期徒刑或 7 年以上有期徒
刑；致重傷者，處 3 年以上 10 年以下有期徒刑。

附件：
臺灣桃園地方檢察署檢察官聲請簡易判決處刑書
                                     111年度偵字第9863號
　　被　　　告　李榮俊　男　28歲（民國00年0月00日生）
　　　　　　　　　　　　住○○市○○區○○00○0號
　　　　　　　　　　　　國民身分證統一編號：Z000000000號
上列被告因傷害案件，業經偵查終結，認為宜聲請以簡易判決處
刑，茲將犯罪事實及證據並所犯法條分敘如下：　
　　　　犯罪事實
一、李榮俊與張仲豪因故發生口角爭執，李榮俊竟基於傷害之犯
    意，於民國110年12月19日晚間9時許，在桃園市○○區○○路00
    0號巷口某小吃店，徒手毆打張仲豪頭部及身體，致張仲豪
    受有頭部挫傷、臉部挫傷、左側前臂擦傷、左側前胸壁挫傷
    及左大腿挫傷等傷害。
二、案經張仲豪訴由桃園市政府警察局大園分局報告偵辦。
　　　　證據並所犯法條
一、上揭犯罪事實，業據被告李榮俊於警詢及本署偵查中坦承不
    諱，核與證人即告訴人張仲豪於警詢中之證述情節相符，並
    有告訴人之衛生福利部桃園醫院診斷證明書1紙在卷可稽，
    是被告犯嫌堪以認定。
二、核被告所為，係犯刑法第277條第1項之傷害罪嫌。
三、依刑事訴訟法第451條第1項聲請逕以簡易判決處刑。
　　此　致
臺灣桃園地方法院
中　　華　　民　　國 　 111　　年　　 3    月　　25   日
                               檢察官  楊  挺  宏
本件證明與原本無異 
中    華    民    國   111    年     3    月    30    日
                               書記官  盧  憲  儀
附記事項：
本件係依刑事訴訟法簡易程式辦理，法院簡易庭得不傳喚被告、
輔佐人、告訴人、告發人等出庭即以簡易判決處刑；被告、被害
人、告訴人等對告訴乃論案件如已達成民事和解而要撤回告訴或
對非告訴乃論案件認有受傳喚到庭陳述意見之必要時，請即另以
書狀向簡易法庭陳述或請求傳訊。
所犯法條：
中華民國刑法第277條
傷害人之身體或健康者，處 5 年以下有期徒刑、拘役或 50 萬
元以下罰金。
犯前項之罪，因而致人於死者，處無期徒刑或 7 年以上有期徒
刑；致重傷者，處 3 年以上 10 年以下有期徒刑。